Inventaris van het archief van G.M.V. van Aardenne, (1954) 1959-1995
Nationaal Archief, Den Haag
Persoonlijk archief van G.M.V. van Aardenne
Aardenne, van
1954-1995
merendeel 1959-1995
C26202
6.50 meter; 352 inventarisnummers.
Normale geschreven, getypte en gedrukte documenten, geen bijzondere handschriften.
Nationaal Archief, Den Haag
G.M.V. van Aardenne
G.M.V. (Gijs) van Aardenne was voor de VVD minister van Economische Zaken in de kabinetten Van Agt I (1977-1981) en Lubbers I (1982-1986). Het in 1984 verschenen rapport van de parlementaire enquêtecommissie, die een onderzoek had ingesteld naar het overheidsbeleid inzake het scheeps- en machinebouwconcern Rijn-Schelde-Verolme (R.S.V.) tastte zijn politieke positie ernstig aan. Dit concern was namelijk ondanks miljarden overheidssteun in 1983 toch ten onder gegaan. De parlementaire enquêtecommissie noemde het optreden van Van Aardenne daarin misleidend en onaanvaardbaar. Dit vernietigende oordeel maakte hem voor de rest van de kabinetsperiode vleugellam. Hij keerde daarna dan ook niet terug in het kabinet Lubbers II. (14 juli 1986 - 7 november 1989). Veel van zijn persoonlijke archivalia bevinden zich nog in privé-bezit. Derhalve bestaat dit archief grotendeels uit stukken, die Van Aardenne uit hoofde van zijn maatschappelijke functies heeft ontvangen en opgemaakt. Tevens bevat het archief krantenknipsels, tijdschriftartikelen en ingekomen rapporten van derden.
Archiefvorming
Geschiedenis van de archiefvormer
Levensloop
Gijsbert Michiel Vredenrijk van Aardenne werd op 18 maart 1930 in een vrijzinnig Nederlands Hervormd gezin geboren te Rotterdam, als zoon van Michiel Vredenrijk van Aardenne en Wilhelmina Petronella Heykoop. Na het behalen van het diploma Gymnasium B ging hij in 1947 Wis- en Natuurkunde studeren aan de Rijksuniversiteit te Leiden. Deze studie rondde hij in 1955 met een doctoraal examen af. Een jaar later huwde hij te Leiden op 22 september 1956 met Marijke Hillegonda Eerligh en vestigde hij zich in Dordrecht. Uit dit huwelijk werden twee zonen en twee dochters geboren. In voornoemde stad was hij in de periode van 1 september 1957 tot en met 31 december 1970 in diverse functies werkzaam bij het familiebedrijf Koninklijke Staal Fabrieken Penn & Bauduin N.V. te Dordrecht, het laatst vanaf 1968 als directeur.
In deze periode was hij vanaf 1964 tot 1972 lid van de gemeenteraad van Dordrecht voor de Volkspartij voor Vrijheid en Democratie (VVD), waarvan van 2 juli 1970 tot 18 februari 1971 als wethouder van volksgezondheid, recreatie en sport. Vanaf datzelfde jaar werd hij bovendien fractievoorzitter van de VVD in Dordrecht, een functie die hij tot 1972 zou bekleden. Sinds 18 februari 1971 was hij met een korte onderbreking dat jaar achtereenvolgens tot 19 december 1977 lid van de Tweede Kamer. Hieraan kwam toen een einde door zijn benoeming als minister van Economische Zaken in het kabinet Van Agt I (19 december 1977 - 11 september 1981). Op 22 februari 1980 werd hij bovendien voor enkele weken benoemd tot interim minister van Financiën. Aan het einde van de parlementaire periode keerde hij niet terug in het kabinet Van Agt II (11 september 1981 - 29 mei 1982). Dit kabinet zag zich na een regeerperiode van slechts zes maanden genoodzaakt om zijn ontslag aan te bieden door een onoverbrugbaar meningsverschil tussen het CDA en D66 en PvdA anderzijds over het sociaal-economisch beleid wat op 12 mei 1982 leidde tot een kabinetscrisis. Deze interne tegenstelling was aanleiding voor de PvdA om uit het centrumlinkse kabinet-Van Agt II te stappen. Het minderheidskabinet-Van Agt III, bestaande uit de overgebleven coalitiepartners CDA en D66, bleef aan tot de tussentijdse verkiezingen van 8 september 1982.
In de tussentijd was Van Aardenne ambteloos burger en vervulde hij diverse functies en commissariaten in het bedrijfsleven. Op 27 augustus 1981 werd hij weer lid van de Tweede Kamer om vervolgens in het kabinet Lubbers I (4 november 1982 - 14 juli 1986) weer terug te keren op zijn oude post als minister van Economische Zaken. Deze functie combineerde hij met het vice-ministerpresidentschap. Het in 1984 verschenen rapport van de parlementaire enquêtecommissie, die een onderzoek had ingesteld naar het overheidsbeleid inzake het scheeps- en machinebouwconcern Rijn-Schelde-Verolme (R.S.V.) tastte zijn politieke positie ernstig aan. Dit concern was namelijk ondanks miljarden overheidssteun in 1983 toch ten onder gegaan. De parlementaire enquêtecommissie noemde het optreden van Van Aardenne daarin misleidend en onaanvaardbaar. Dit vernietigende oordeel maakte hem voor de rest van de kabinetsperiode vleugellam. Hij keerde daarna dan ook niet terug in het kabinet Lubbers II. (14 juli 1986 - 7 november 1989).
Vanaf 1986 vervulde Van Aardenne, die inmiddels weer ambteloos burger was, diverse bestuursfuncties. Omstreeks 1993 werd hij voorzitter van de selectiecommissie van de VVD voor kandidaten voor de Tweede Kamer 1994. Daarnaast werd hij in datzelfde jaar benoemd tot informateur van het eerste Paarse Kabinet. In 1995 werd hij op 13 juni 1995 lid van de Eerste Kamer der Staten-Generaal. Deze functie heeft hij door zijn overlijden op 10 augustus slechts enkele maanden kunnen vervullen.
Geschiedenis van het archiefbeheer
Bij persoonlijke archieven ontbreken meestal nadere gegevens over de periode dat het werd gevormd en gebruikt. Het archief van Van Aardenne vormt hierop een uitzondering. Illustratief in dit opzicht is de karakterisering van zijn partijgenoot H.J.L. Vonhoff, die er het volgende over schreef: "Zijn werkkamer op het ministerie is een bezienswaardigheid. Torenhoog liggen de dossiers op zijn bureau en op elke kast in het ministeriële vertrek. Wie bij hem op bezoek komt verbaast zich over de trefzekere wijze waarop hij de bundel traceert die voor het gesprek dienstig is en tevens zover zijn kennis van de materie"
H.J.L. Vonhoff, Liberalen onder één dak. VVD: 50 jaar liberale vereniging, 19, Den Haag 1998, 214.
.
In 1999 werd een deel van het persoonlijk archief van G.M.V. van Aardenne door zijn weduwe M.H. van Aardenne-Eerligh aan het Algemeen Rijksarchief (thans Nationaal Archief) geschonken.
Schenking (van een niet overheidsarchief)
De verwerving van het archief
Het archief is door schenking verworven.
Inhoud en structuur van het archief
2.21
Inhoud
Het archief heeft betrekking op de periode 1954-1995.
Selectie en vernietiging
Het archief was aanvankelijk 20 meter groot, waarvan na de bewerking 6,5 meter voor bewaring overbleef. De rest werd op vernietiging gezet.
Aanwijzingen voor de gebruiker
Openbaarheidsbeperkingen
Deels openbaar, deels beperkt openbaar (A).
Materiële beperkingen
Aanvraaginstructie
Openbare archiefstukken kunnen online worden aangevraagd en gereserveerd. U kunt dit ook via de terminals in de studiezaal van het Nationaal Archief doen. Om te kunnen reserveren dient u de volgende stappen te volgen:
U maakt een profiel aan op www.gahetna.nl, en logt vervolgens in
Via de archiefinventaris (alleen de beschrijvingen met rode nummers) selecteert u het gewenste archiefstuk door op de knop 'Reserveren' te klikken
In het volgende scherm geeft u aan op welke dag u het archiefstuk wilt inzien
Indien u zich bevindt in de studiezaal en een tafelnummer heeft ontvangen kunt u dit nummer vermelden. Als u geen tafelnummer heeft kunt u tafelnummer 777 laten staan
Vervolgens bevestigt u uw reservering door deze te versturen.
Verwant materiaal
Beschikbaarheid van kopieën
Verwante archieven
Naast het feit dat er in het ambtelijk archief van G.M.V. van Aardenne veel over hem te vinden is, zijn er ook nog andere archieven, die de moeite waard zijn om te raadplegen om op die manier inzicht te krijgen in zijn functioneren. Hieronder wordt een korte opsomming gegeven van die archieven, waarvan met zekerheid gezegd kan worden dat daarin materiaal gevonden kan worden met betrekking tot Van Aardenne:
Nationaal Archief te Den Haag:
Tweede Kamer der Staten-Generaal (1849) 1945 - 1980 (1994) (2.02.28)
H. Wiegel 1948 - 1982 (2.21.303)
Parlementaire enquête Rijn-Schelde-Verolme, 1983 - 1987 (2.02.26)
Nationaal Archief te Den Haag en Rijksuniversiteit Groningen:
Volkspartij voor Vrijheid en Democratie (1889) 1948 - 1976 (1996)
voor de periode 1968-1993: RUG (2.19.022)
Beschrijving van de series en archiefbestanddelen
- Stukken betreffende zijn persoonlijk leven, 1
  - Stukken betreffende deelname aan de cursus 'Het personeelsbeleid van vandaag', georganiseerd door het Centraal Sociaal Werkgevers-Verbond; met persoonlijke aantekeningen, 1954.; 1; 1 omslag
  - Stukken betreffende deelname aan de cursus 'De behandeling en afwikkeling van de exporttransactie', georganiseerd door de Federatie voor Nederlandse Export, 1964.; 2; 1 omslag
  - Stukken betreffende het lidmaatschap van het strijkkwartet 'Orlando Quartet', 1993-1995.; 3; 1 omslag
    Openbaarheid beperkt tot 1 januari 2026
- Stukken betreffende zijn ambtelijk leven, 2
  - Gemeenteraadslid en wethouder (1964 - 1977), 2.1
    - Stukken ontvangen en opgemaakt tijdens zijn lidmaatschap van de gemeenteraad te Dordrecht en als lid van de plaatselijke VVD-fractie, 1974-1977.; 4; 1 omslag
  - Parlementslid, 2.2
    - Tweede Kamer der Staten-Generaal (1970 - 1977, 1981 - 1982), 2.2.1
      - Algemeen, 2.2.1.1
        - Ingekomen stukken en kopieën van ter kennisname ingekomen stukken betreffende diverse politieke onderwerpen; met voorstukken, 1970, 1971-1976.; 5-6; 2 pakken
          - 1971 - 1973; met voorstukken, 1970., 5
          - 1974-1976, 6
        - Agenda's, besluitenlijsten en bijlagen van de vergaderingen van de Vaste Kamercommissie voor Economische Zaken; met enkele persoonlijke aantekeningen, 1972-1977.; 7-8; 1 omslag + 1 pak
          - 1972-1975, 7
          - 1976-1977, 8; 1 pak
        - Ingekomen rapporten, nota's en verslagen ontvangen in zijn hoedanigheid als lid van de Vaste Kamercommissie voor de Kernenergie, 1972-1977.; 9-13; 4 omslagen en 1 pak
          - 1972, 9
          - 1973-1974, 10
          - 1975, 11; 1 pak
          - 1976, 12
          - 1977-1978, 13
        - Aantekeningen gemaakt naar aanleiding van de behandeling van diverse onderwerpen in de Vaste Kamercommissie voor Economische Zaken, 1974, 1976 - 1977.; 14; 1 omslag
        - Agenda's en verslagen van de vergaderingen van de Economische en Sociale Raad VNO; met persoonlijke aantekeningen, 1975.; 15; 1 omslag
        - Ingekomen stukken betreffende de herstructurering van het bedrijfsleven, ontvangen in zijn hoedanigheid als lid van de Vaste Commissie voor Economische Zaken; met voorstukken, 1972. Kopieën, 1975-1977.; 16-17; 1 pak + 1 omslag
          - 1975 - 1976; met voorstukken, 1972., 16
          - 1977, 17; 1 pak
      - Bijzonder, 2.2.1.2
        - Werkgelegenheid, 2.2.1.2.1
          - Aantekeningen gemaakt naar aanleiding van de behandeling van de werkgelegenheidsnota 1972, 18; 1 omslag
            Zittingsjaar 1971 - 1972, nrs. 11 711, 11 889.
          - Aantekeningen gemaakt naar aanleiding van de behandeling van de problematiek van overcapaciteit in de synthetische vezelsector en de daaruit ontstane moeilijkheden in het Akzo-concern, 1972.; 19; 1 omslag
            Zittingsjaar 1971 - 1972, nr. 11 783.
          - Aantekeningen gemaakt naar aanleiding van de behandeling van de nota 'Noorden des Lands', 1972.; 20; 1 omslag
            Zittingsjaar 1972 - 1973, nrs. 12 010, 12 016, 12 043.
          - Aantekeningen gemaakt naar aanleiding van de behandeling van het wetsontwerp houdende maatregelen met betrekking tot de financiering van de pensioenvoorzieningen van de steenkolenmijnindustrie, 1972.; 21; 1 omslag
            Zittingsjaar 1972 - 1973, nr. 12 203.
          - Aantekeningen gemaakt naar aanleiding van de behandeling van de verplaatsing van het Centraal Bureau voor Statistiek naar Zuid-Limburg, 1972.; 22; 1 omslag
            Zittingsjaar 1972 - 1973, nr. 12 233.
          - Aantekeningen gemaakt naar aanleiding van de behandeling van de Machtigingswet inkomensvorming en bescherming werkgelegenheid 1974; met bijlagen, 1973-1974.; 23; 1 omslag
            Zittingsjaar 1973 - 1974, nrs. 12 723 - 12 724, 12 739, 12 758.
          - Stukken betreffende het voorstel van prof. Dr. G. Brenninkmeijer inzake de kwestie Dennendal, verzorgingsafdeling van de Willem Arntsz Stichting voor zwakzinnigenzorg, 1974.; 24; 1 omslag
          - Rapport "Ontwikkelingen in de textiel- en confectie-industrie, in het bijzonder voor wat betreft de Twentse bedrijven en de bedrijven in de Achterhoek". Concept, 1974-1975.; 25; 1 omslag
          - Ingekomen brief van Macao Knitters (Benelux) B.V. betreffende de problemen die zijn ontstaan naar aanleiding van de uitvoering, door de Nederlandse Regering van de E.E.G. Verordening teneinde de handel tussen Hongkong en de E.E.G. te regelen, 1976.; 26; 1 omslag
          - Aantekeningen gemaakt naar aanleiding van de behandeling van de herstructurering van de industriepolitiek en het invoerbeleid voor de textiel- en kledingindustrie, 1976.; 27; 1 omslag
            Kamerstukken ontbreken.
          - Ingekomen brief van de secretaris van de beroepsgroep gepensioneerden AMF van de Algemene Bond van Werknemers (ABW) betreffende de uitnodiging tot een gesprek over de pensioenproblematiek van de mijnwerkers met een delegatie uit het bestuur van de ABW; met bijlagen, 1976.; 28; 1 omslag
          - Ingekomen rapporten betreffende de herstructurering van de confectie-industrie, ontvangen in zijn hoedanigheid als lid van de Vaste Commissie voor Economische Zaken, 1976.; 29; 1 omslag
          - Ingekomen interim-rapport van de "Interdepartementale Werkgroep Multinationale Ondernemingen" bij de voorzitter van de Vaste Commissie voor Economische Zaken; met begeleidend schrijven, 1976.; 30; 1 stuk
        - Financiële aangelegenheden, 2.2.1.2.2
          - Aantekeningen gemaakt naar aanleiding van de behandeling van de rijksbegroting voor 1972, 31; 1 omslag
            Zittingsjaar 1971 - 1972, nr. 11 781.
          - Aantekeningen gemaakt naar aanleiding van de behandeling van de uitvoering van de rijksbegroting voor 1973, 32; 1 omslag
            Zittingsjaar 1972 - 1973, nr. 12 393.
          - Aantekeningen betreffende de behandeling van het voorstel tot verscherping van het prijsbeleid in 1973, 33; 1 omslag
            Zittingsjaar 1973-1974, nrs. 12 782, 12 783.
          - Aantekeningen betreffende de beëindiging van de benzinedistributie, 1973.; 34; 1 omslag
            Zittingsjaar 1973 - 1974, nrs. 12 782, 12783.
          - Aantekeningen gemaakt naar aanleiding van de behandeling van de uitvoering van de rijksbegroting voor 1974, 35; 1 omslag
            Zittingsjaar 1973 - 1974, nr. 12 959.
          - Aantekeningen gemaakt naar aanleiding van de behandeling van de tussenbegroting van de VVD, 1974.; 36; 1 omslag
          - Aantekeningen gemaakt naar aanleiding van de behandeling van de rijksbegroting voor 1975, 1974.; 37; 1 omslag
            Zittingsjaar 1974 - 1975, nr. 13 100.
          - Aantekeningen gemaakt naar aanleiding van de behandeling van de voorjaarsnota 1975, 38; 1 omslag
            Zittingsjaar 1974 - 1975, nr. 13 454.
          - Aantekeningen gemaakt naar aanleiding van de behandeling van een nota betreffende de mogelijkheid om indexatie toe te laten op een afgeschermd deel van de kapitaalmarkt, 1975.; 39; 1 omslag
          - Aantekeningen gemaakt naar aanleiding van de behandeling van de rijksbegroting voor 1976, 1975.; 40; 1 omslag
            Zittingsjaar 1975 - 1976, nr. 13 600 XIII.
          - Aantekeningen gemaakt naar aanleiding van de behandeling van de structuurnota "Volksgezondheid", 1975; 41; 1 omslag
          - Nota, opgesteld door de directie Algemene Economische Politiek, betreffende de vergelijking van de nota 'Visie ter Visie' met de Structuurnota. Kopie, 1976.; 42; 1 stuk
          - Aantekeningen gemaakt naar aanleiding van de behandeling en de uitvoering van de rijksbegroting voor 1977, 43; 1 omslag
            Zittingsjaar 1976 - 1977, nr. 14 606 en 14 100 XIII.
        - Overheidssteun, 2.2.1.2.3
          - Aantekeningen gemaakt naar aanleiding van de behandeling van het onderwerp milieuhygiëne in de Tweede Kamer; met bijlagen, 1971.; 44; 1 omslag
          - Aantekeningen gemaakt naar aanleiding van de behandeling in de Tweede Kamer van de voorgenomen wijziging van de Wet selectieve investeringsregeling, 1975.; 45; 1 omslag
          - Stukken betreffende het overleg in de Vaste Kamer Commissies voor Economische Zaken en Sociale Zaken inzake het verlenen van overheidssteun aan het in nood verkerende Nederhorst Staal Constructiebedrijf; met voorstukken, 1973 - 1975, 1976.; 46; 1 pak
        - Sociaal-economisch beleid, 2.2.1.2.4
          - Tekst van een radio-interview met Van Aardenne op 13 december 1971 betreffende het onderwerp "Lonen en prijzen", 47; 1 omslag
          - Teksten van speeches gehouden naar aanleiding van de behandeling van diverse sociaal-economische onderwerpen ten behoeve van de kabinetsformatie in de Tweede Kamer; met persoonlijke aantekeningen. Kopieën, 1971, 1975 - 1976.; 48; 1 pak
          - Aantekeningen gemaakt naar aanleiding van de behandeling van het ontwerp van de Wet tot afschaffing van de commanditaire vennootschap op aandelen, 1972.; 49; 1 omslag
            Zittingsjaar 1972, nr. 12 055.
          - Aantekeningen gemaakt naar aanleiding van de behandeling van de nota over het financieel en sociaal-economisch beleid, 1974.; 50; 1 omslag
            Zittingsjaar 1973 - 1974, nr. 12 859.
          - Ingekomen brief van H. Langman, lid van de Raad van Bestuur van de Algemene Bank Nederland N.V., betreffende het verzoek aan Van Aardenne om zijn invloed aan te wenden ten aanzien van het beleid over de tariefstelling van gas, 1974.; 51; 1 stuk
          - Stukken betreffende de ingediende motie-Van Aardenne inzake de tegenvallers van de Macro Economische Verkenningen - prognose en de gevolgen daarvan voor het te voeren beleid, 1975.; 52; 1 omslag
            Zittingsjaar 1975 - 1976, nr. 13 687.
          - Aantekeningen gemaakt ten behoeve van de behandeling van de herstructurering van het economisch beleid in de Tweede Kamer; met bijlagen, 1976.; 53; 1 pak
        - Overige aangelegenheden, 2.2.1.2.5
          - Teksten van toespraken van H. van Riel, fractievoorzitter van de Eerste Kamer, 1975.; 54; 1 omslag
          - Stukken betreffende de discussies rondom de voor- en nadelen van de afsluiting van de Oosterschelde, 1975-1977.; 55; 1 omslag
          - Enkele punten uit een rede van H.E. Koning voor een partijvergadering van de VVD alsmede het concept van zijn artikel "Vredeling naar Brussel" voor een onbekende krant, 1976.; 56; 1 omslag
          - Stukken betreffende het bezoek van H. Wiegel samen met een delegatie uit de VVD-fractie aan Unilever en Gist-Brocades waarvan Van Aardenne deelnam als financieel deskundige van de partij, 1976.; 57; 1 omslag
          - Notitie opgesteld door Van Aardenne voor H. Wiegel betreffende het door een nieuw kabinet te voeren sociaal-economisch beleid, met persoonlijke aantekeningen; met bijlagen, 1977.; 58; 1 omslag
          - Persbericht uitgaande van de kamerfractie van de VVD betreffende het tegenspreken door het hoofdbestuur van de VVD van het vertrek van Van Aardenne uit de Tweede Kamer. Kopie, z.d.; 59; 1 stuk
          - "Asterix en de kerncentralë. Kopie, z.d.; 60; 1 stuk
          - Kabinetsformaties, 2.2.1.2.5.1
            - Stukken betreffende de kabinetsformatie van 1973, met persoonlijke aantekeningen; met bijlagen, 1971. Kopieën, 1972-1973.; 61; 1 pak
            - Stukken betreffende de kabinetsformatie van 1977. Kopieën, 62-64; 2 omslagen en 1 pak
              - 1977 januari - mei., 62
              - 1977 juni - augustus., 63
              - 1977 september - december., 64; 1 pak
            - Notitie opgesteld door Van Aardenne voor H. Wiegel betreffende het door een nieuw kabinet te voeren sociaal-economisch beleid, met persoonlijke aantekeningen; met bijlagen, 1977.; 65; 1 omslag
              Niet aangetroffen bij het omnummeren.
            - Ingekomen rapporten en nota's van diverse landelijke economische commissies en instellingen betreffende de behandeling van de sociaal-economische problematiek op middellange termijn ten behoeve van het formatieberaad; met persoonlijke aantekeningen, 1981.; 66; 1 omslag
            - Ter kennisname ingekomen rapporten van de (in)formateurs betreffende het resultaat van de programmatische besprekingen en de zetelverdeling alsmede het verslag van de informatiewerkzaamheden van dr. C. de Galan en drs. V. Halberstadt. Kopieën, 1981.; 67; 1 omslag
            - Stukken betreffende de behandeling van de kabinetscrisis van 1982 in de Tweede Kamer; met persoonlijke aantekeningen, 68-69; 2 omslagen
              - 1982 mei - juni., 68
              - 1982 juli - september., 69
            - Stukken betreffende het uitbrengen van een advies over het financiële en economische kader van het nieuw te vormen kabinet door werkgroep A ten behoeve van de kabinetsformateur, 1982.; 70-71; 2 pakken
              - 1982 september., 70
              - 1982 oktober - november., 71
            - Stukken betreffende behandeling van verschillende amendementen op het concept-regeerakkoord in de Tweede Kamer; met persoonlijke aantekeningen, 1982.; 72; 1 omslag
    - Eerste Kamer der Staten-Generaal (1995), 2.2.2
      - Stukken betreffende de kandidaatstelling van Van Aardenne voor de verkiezingen van het lidmaatschap van de Eerste Kamer der Staten-Generaal, 1990-1991.; 73; 1 omslag
        Openbaarheid beperkt tot 1 januari 2022
      - Stukken betreffende de kandidaatstelling voor en de benoeming van Van Aardenne tot lid van de Eerste Kamer der Staten-Generaal, 1994-1995.; 74; 1 omslag
  - Minister van Economische Zaken (1977 - 1981, 1982 - 1986), 2.3
    - Algemeen, 2.3.1
      - Stukken betreffende de benoeming van Van Aardenne als minister van Economische Zaken, 1977.; 75; 1 omslag
      - 'Dossier Nieuwe Bewindsman'; dossier waarin nader wordt ingegaan op de diverse onderwerpen waarmee het Ministerie van Economische Zaken bemoeienis heeft, alsmede een beknopt organisatieoverzicht en de positie, die het ministerie inneemt in het algemeen economisch beleid, 1977.; 76-77; 2 omslagen
        - Hoofdstukken I tot en met V., 76
        - Hoofstukken VI tot en met IX., 77
      - Nota van de directie Algemene Economische Politiek aan de secretaris-generaal betreffende mogelijke punten voor het gesprek met Van Aardenne. Kopie, 1977.; 78; 1 stuk
      - Taakbeschrijvingen en samenstellingen van de zeven onderraden uit de ministerraad en van de twee permanente ministeriële commissies; met enkele persoonlijke aantekeningen, 1978.; 79; 1 omslag
      - Korte notities van mede-kamerleden, voor het grootste deel opgemaakt tijdens de debatten, 1979-1986.; 80; 1 omslag
      - Stukken betreffende het ontslag van Van Aardenne als minister van Economische Zaken en de benoeming van zijn opvolger J.C. Terlouw op 11 september 1981, 81; 1 omslag
      - Stukken betreffende de benoeming van Van Aardenne tot minister van Economische Zaken en het ontslag van zijn voorganger J.C. Terlouw op 4 november 1982, 82; 1 omslag
      - 'Het Blauwe boek'; bundel ter beschikking gesteld bij het optreden van een nieuwe kabinet ten behoeve van de ministers en de staatssecretarissen om met name de nieuwe bewindspersonen inzicht te geven in het functioneren van de ministerraad en de positie van de ministers en de staatssecretarissen. Kopie, 1982.; 83; 1 omslag
    - Bijzonder, 2.3.2.
      - Economische en sociaal-economische aangelegenheden, 2.3.2.1
        - Ingekomen brieven van diverse politici alsmede uit het bedrijfsleven en krantenknipsels, ontvangen tijdens zijn ministerschap, 1977-1986.; 84-88; 2 pakken en 3 omslagen
          - 1977-1979, 84
          - 1980-1982, 85
          - 1983, 86; 1 pak
          - 1984, 87; 1 pak
          - 1985-1986, 88